臺灣桃園地方法院刑事判決　　　　　　　　　　　九十三年度訴字第四一六號
　　公　訴　人　台灣桃園地方法院檢察署檢察官
　　被　　　告　丙○○　男　二.
　　選任辯護人　許啟龍律師
右列被告因違反毒品危害防制條例案件，經檢察官提起公訴（九十二年度偵字第一八
一八五號），本院判決如左：
    主　　　文
丙○○販賣第二級毒品，處有期徒刑玖年。
扣案如附表一所示驗餘之第二級毒品「ＭＤＭＡ」共陸佰拾伍顆均沒收銷燬之，扣
案如附表二編號一「附註」欄所示驗餘之第三級毒品「愷他命」（含包裝用之小塑膠
瓶伍拾柒個及塑膠袋壹只）共毛重壹佰拾肆點玖零壹公克暨該附表所示之其餘扣案物
均沒收。
    事　　　實
一、丙○○基於轉售營利之意圖，於民國九十二年十一月十三日晚間十點左右，在臺
    北縣新莊市○○路旁，經由姓名年籍不詳綽號「小文」之人介紹，向姓名年籍不
    詳綽號「紅將」之成年男子，以每顆新台幣（下同）一百二十元之代價，購入第
    二級毒品「ＭＤＭＡ」六百四十九顆，每瓶三百五十元之代價，購入第三級毒品
    「愷他命」六十瓶，其中除少部分留供己用外，餘者則欲尋找買主俾販售牟利。
    嗣同年十二月三日清晨六時四十五分左右，丙○○攜同毒品在桃園縣桃園市○○
    路六十號前擬俟機兜售時，為臨檢之警員查獲，並當場自其隨身攜帶且屬其所有
    即如附表二編號五所示之該只之黑色背包內扣得如附表一「扣案數」欄所示之第
    二級毒品「ＭＤＭＡ」共六百四十顆（公訴人誤載為六百三十一顆）、附表二編
    號一「扣案數量及重量」欄所示之第三級毒品「愷他命」共五十七瓶又一包及其
    所有供販賣毒品或供持有備供轉售之毒品所用之如附表二編號二至編號四所示之
    物，始知上情。
二、案經桃園縣政府警察局桃園分局報告臺灣桃園地方法院檢察署檢察官偵查起訴。
    理　由
一、本件原起訴之罪名為毒品危害防制條例第五條第二項、第三項之意圖販賣而持有
    第二級毒品、第三級毒品罪，惟於審理時，到庭實施公訴之檢察官已當庭將之變
    更為同條例第四條第二項、第三項之販賣第二級毒品、第三級毒品罪，合先敘明
    。
二、認定事實所憑之證據及理由
（一）被告丙○○於本院審理時坦承於九十二年十二月三日凌晨六時四十五分左右，
      在桃園縣桃園市○○路六十號前，為臨檢之警員當場扣得如附表一、附表二所
      示之物，扣案物均屬其所有。前述扣案如附表一所示之錠型物（其中土黃色之
      該類圓形錠經核以偵卷第十九頁之照片，實際扣案數應為二十七顆，惟警方於
      列計時誤植為十七顆致使扣案之總數少算十顆）及附表二編號一所示之粉狀物
      經送行政院衛生署管制藥品管理局取樣檢驗結果，其中除附表一編號六所示之
      該類（僅一顆）非屬毒品外，其餘附表一編號一至編號五所示之五類錠型物均
      檢出「ＭＤＭＡ」成份，屬第二級毒品（驗餘總數共六百三十五顆），至附表
      二編號一所示之粉狀物則胥均驗出「Ketamine即愷他命」成份，屬第三級毒品
      （含包裝用之小塑膠瓶五十七個及塑膠袋一只，驗餘共毛重一百十四‧九０一
      公克），有該局九十三年一月八日管檢字第○九二○○一一一五一號函，及九
      十三年一月八日鑑定成績書各一份可參，並有扣案物品照片十九張可證，可見
      扣案如附表一編號一至編號五所示之錠型物共六百四十顆、附表二編號一所示
      之粉狀物五十七瓶又一包各係第二級毒品、第三級毒品無訛。
（二）被告於九十二年十二月三日警員詢問時，坦承係於同年十一月十三日晚間十點
      左右，在臺北縣新莊市○○路旁，經由姓名年籍不詳綽號「小文」之人介紹，
      向姓名年籍不詳綽號「紅將」之成年男子，以每顆一百二十元之代價，購入第
      二級毒品「ＭＤＭＡ」六百五十顆（惟如前述，其中一顆非屬毒品，故實際購
      入數應為六百四十九顆），每瓶三百五十元之代價，購入第三級毒品「愷他命
      」六十瓶等語。其於本院行準備程序及審理時雖改稱：「那天因為買藥買好了
      ，跳完舞在半路的時候，被警察抓到，那些扣案的毒品是在被警察抓到的當天
      買的（指在桃園縣桃園市○○路六十號Ａ-ＧＯ-ＧＯ舞廳前），當時被抓的時
      候是因為心情害怕，所以才跟警察講說是在十一月十三日晚上在臺北縣新莊市
      ○○路旁買的」云云，然而，被告於警員詢問時，對於直接涉及自己有無販賣
      毒品之重要情節，例如辯稱扣案毒品為供自己施用，並未販賣，及不知手機簡
      訊中「要五克褲子有嗎」之意義及撥打者為何人等情，顯見並未因遭查獲而心
      存恐懼，以致為不利於己之陳述之情狀，則其當時既已坦承扣案毒品為其購入
      ，自亦無隱瞞並捏造購買毒品之時間、地點之必要，其於本院審理時翻異前詞
      ，顯因檢察官於起訴書內記載「衡諸常情，對於一般單純施用毒品者而言，通
      常以分次購買少量之毒品施用為常態，實難想像有一次大量購入毒品存放且隨
      身攜帶之情事，由其所持有毒品之龐大數量以觀，顯非單純基於施用之目的而
      持有。」等語，為避免前項陳述使自己遭受不利於己之判斷所構編之虛情飾詞
      ，本院認為應以其於警員詢問時之陳述較為可信。準此，被告係於九十二年十
      一月十三日即已購入「ＭＤＭＡ」六百四十九顆、「愷他命」六十瓶，惟迄同
      年十二月三日為警查獲時止，尚扣得「ＭＤＭＡ」六百四十顆、「愷他命」五
      十七瓶又一包，即便未扣案之部分悉經被告施用，然在長達二十一日之期間內
      ，被告僅施用「ＭＤＭＡ」九顆，至「愷他命」之用量則未達三瓶，足徵其本
      身之需求量極低，職是，茲被告對毒品之需用量既然如此之低，詎竟將其高達
      十四多萬元之半年積蓄，幾乎全數持以購買毒品，此據被告於本院審理時承明
      ，換言之，其係不惜耗盡積蓄，花費鉅資購買顯然遠逾己需之大量毒品，若謂
      全數係備供自己施用，要與常情不符，據此已見其購買毒品之目的當必另有所
      圖，抑有進者，倘被告非意在販賣而僅欲供己施用，則於為警查獲之當日，其
      僅攜帶該次外出時足敷己用之少量毒品即可，何有干冒一旦為警緝獲，全數「
      家當」將盡遭查扣，鉅資購入之毒品頓時化作烏有之風險而隨身攜帶斯時非屬
      亟需之大量毒品之必要？不寧唯是，被告所有門號為0000000000之
      ＮＯＫＩＡ手機中，留存有「要五克褲子有嗎」之簡訊，有前述扣案手機一支
      可證，再據證人甲○○、丁○○於本院九十三年八月九日審理時證稱Ｋ他命俗
      稱「褲子」或「Ｋ」，而其知悉前述事實之過程為，其在開始施用之前不知Ｋ
      他命俗稱「褲子」，直到進舞廳，聽舞廳內之人稱該物為「褲子」時始知悉，
      爾後向他人購買或向朋友索取時，亦均以「褲子」稱之。證人丁○○另證稱，
      其施用時間約一個月，「愷他命」為白色粉末狀，每罐約八百元，且在週遭有
      施用愷他命經驗的朋友中，從沒有在其提到「褲子」時，反問「褲子」為何物
      之經驗。由此觀之，於舞廳內施用、買賣愷他命者，均以「褲子」或「Ｋ」稱
      之，且只要與曾施用愷他命者交談或相處過，即可得知「褲子」為愷他命之暱
      稱，被告自稱於九十二年十一月初開始施用愷他命，截至同年十二月三日為警
      查獲期間，經常前往舞廳，每星期去四、五次（後又改稱二次至三次），且有
      施用搖頭丸（ＭＤＭＡ）及「愷他命」之習慣，則以其進入舞廳頻繁之程度觀
      之，實難想像其不知「褲子」為愷他命之暱稱之可能，佐此，不僅可見被告辯
      稱不知「褲子」何意云云，核屬違實之詞，抑且，係已有買主以傳送簡訊之方
      式欲向被告購買五克愷他命之情，殊為明確。至證人乙○○、李詩聖、黃清根
      於偵查中固均證稱：不知「愷他命」之俗稱或暱稱為何，王佳華證稱：都沒有
      （聽過Ｋ他命、褲子、Ｋ），溫婕妤證稱：沒有（聽過毒品叫褲子）各等語，
      惟「愷他命」之俗稱或暱稱為何，自僅侷限於圈內相關同好者方能熟知，若未
      曾接該類毒品因而不知此情，事屬當然，第查，右述證人乙○○等人既均未曾
      施用「愷他命」，此據渠等於偵查中一致陳明在卷（見偵卷第六六頁、第七三
      頁、第八八頁、第八九頁、第九十頁），是以渠等不知「愷他命」是否另稱「
      褲子」，核屬事理之常，因之，渠等偵查中之證詞顯不足憑認「愷他命」之俗
      或暱稱非係「褲子」而據為對被告有利之認定，應予敘明。
（三）綜上所述，被告不惜耗盡積蓄，花費鉅資購買顯然遠逾己需之大量毒品，其販
      入毒品之目的當必另有所圖，於九十二年十一月十三日購入大量毒品後，於同
      年十二月三日復悉數隨身攜帶前往舞廳而非僅攜帶該次外出需用之量，此舉顯
      與純供己用之常情迥異，此外，又有不詳姓名之人撥打被告之手機，向其訂購
      「五克褲子」等事實觀之，被告攜帶扣案毒品前往桃園縣桃園市○○路六十號
      之目的即在販售「ＭＤＭＡ」、「愷他命」等毒品，且其購入各該毒品之際，
      除少量擬供己施用之外，餘者係欲尋找買主轉售之事實，極為顯明，再如前述
      ，「愷他命」之市價既為一瓶八百元，惟被告之購入成本則為每瓶三百五十元
      ，因之，其有轉售俾從中取利之意圖，要無可疑，又就「愷他命」部分既存營
      利之心，則其同時花費鉅資所購且亦遠逾己需之「ＭＤＭＡ」部分，當無唯獨
      不然之理，是此可徵被告實具有轉售毒品以營利之意圖，狀極灼然。被告辯稱
      購毒之目的係全數欲供己施用云云，委屬卸責之詞，不足採信。本件證據明確
     ，已可認定被告有事實欄所載之犯行。
二、論罪科刑之依據
（一）按販賣毒品行為，不以販入之後復行賣出為要件，祇要以轉售營利為目的，將
      毒品販入，其犯罪即為完成；至於意圖販賣而持有毒品罪，則指行為人購入之
      初並無營利售賣之意圖，或因其他原因而持有，嗣後始意圖牟利販賣，但尚未
      著手賣出而言，最高法院著有九十二年台上字第二○四七號、第一二七五號判
      決可參。被告丙○○主觀上既以營利售賣之意圖販入第二級毒品「ＭＤＭＡ」
      及第三級毒品「愷他命」，此舉自屬販賣。次查，毒品危害防制條例全文三十
      六條於九十二年七月九日修正，且於被告行為後之九十三年一月九日施行，修
      正前後之毒品危害防制條例第四條第二項販賣第二級毒品罪、第三項販賣第三
      級毒品罪之法定刑度均相同，內容並未變動，對被告並無不利之情形，依刑法
      第二條第一項前段之規定，自應適用裁判時之法律，故核被告所為，係犯修正
      後毒品危害防制條例第四條第二項之販賣第二級毒品罪及同條第三項之販賣第
      三級毒品罪，至其意圖販賣而持有第二級毒品「ＭＤＭＡ」及第三級毒品「愷
      他命」之低度行為，均應為販賣之高度行為吸收，不另論罪。被告為供轉售牟
      利而一次購入「ＭＤＭＡ」及「愷他命」之行為，同時犯販賣第二級毒品及第
      三級毒品二罪，屬一行為觸犯數罪名，應依想像競合犯之規定，從一重以販賣
      第二級毒品罪處斷。公訴人認應分論併罰，顯生誤會。
（二）本院審酌被告丙○○販賣第二級毒品「ＭＤＭＡ」及第三級毒品「愷他命」，
      欲轉售之數量甚多，嚴重危害國民身心健康，且於偵查及審理中一再反覆其詞
      ，未見悔意等一切情狀，判處如主文所示之刑。扣案如附表一所示之驗餘第二
      級毒品「ＭＤＭＡ」六百三十五顆，雖有部分係供被告施用之毒品，惟與販賣
      之部分已無從明確劃分，應均依修正後毒品危害防制條例第十八條前段規定，
      諭知沒收銷燬之。扣案如附表二編號一「附註」欄所示驗餘之第三級毒品「愷
      他命」（含包裝用之小塑膠瓶伍拾柒個及塑膠袋壹只）共毛重一百十四‧九０
      一公克，均屬被告所有，絕大部分係備供轉售營利而販入之毒品，為犯販賣第
      三級毒品罪所得之物，其中欲供己施用之部分亦無法之明確劃分，應胥依修正
      後毒品危害防制條例第十九條第一項之規定，宣告沒收。扣案附表二編號二所
      示之手機一支，為被告聯絡毒品交易所用之物，編號三、編號四所示之塑膠盒
      、透明塑膠夾鏈袋則為被告分裝俾便持有備供轉售之「ＭＤＭＡ」所用，編號
      五所示之黑色背包一只則為藏置以便攜持備供轉售之各類毒品所用，均為供被
      告因意圖販賣而持有第二級毒品、第三級毒品所用之物，同均應依修正後毒品
      危害防制條例第十九條第一項規定，諭知沒收。又前述各物既均扣案，即不生
      全部或一部不能沒收之問題，自毋庸依同條項之規定贅知「如全部或一部分不
      能沒收，追徵其價其價額」，在此敘明。至扣案之茶葉罐一只為分裝行為時不
      構成犯罪之第四級毒品「一粒眠」所用（見偵卷第十六頁上方照片），與本件
      犯行無涉，另扣案之帳冊一本、現金三萬一千八百元雖為被告所有，但被告否
      認帳冊上相關字跡為其填寫，復均無法證明與本件販賣毒品犯行有關，於本件
      皆不能諭知沒收，末此敘明。
三、適用之法條：依刑事訴訟法第二百九十九條第一項前段，修正後毒品危害防制條
    例第四條第二項、第三項、第十八條第一項前段、第十九條第一項，刑法第十一
    條前段、第二條第一項前段、第五十五條，判決如主文。
本案經檢察官崔秉君到庭執行職務。
中　　　華　　　民　　　國　　九十三　　年　　　八　　　月　　 三十 　　日
                              台灣桃園地方法院刑事第十一庭
                              　　審判長法　官　蔡  榮  澤
                              　　　　　法　官　吳  麗  英
                              　　　　　法　官　邱  蓮  華
右正本證明與原本無異。
如不服本判決，應於判決送達後十日內向本院提出上訴狀( 應附繕本 )。
                                        書記官  何  慧  娟
中　　　華　　　民　　　國　　九十三　　年　　　九　　　月　　二十二　　日
附本件論罪科刑依據之法條：
毒品危害防制條例第四條
製造、運輸、販賣第一級毒品者，處死刑或無期徒刑；處無期徒刑者，得併科新臺幣
一千萬元以下罰金。
製造、運輸、販賣第二級毒品者，處無期徒刑或七年以上有期徒刑，得併科新臺幣七
百萬元以下罰金。
製造、運輸、販賣第三級毒品者，處五年以上有期徒刑，得併科新臺幣五百萬元以下
罰金。
製造、運輸、販賣第四級毒品者，處三年以上十年以下有期徒刑，得併科新臺幣三百
萬元以下罰金。
製造、運輸、販賣專供製造或施用毒品之器具者，處一年以上七年以下有期徒刑，得
併科新臺幣一百萬元以下罰金。
前五項之未遂犯罰之。
附表一：
┌──┬─────────┬───┬───┬───┬─────────┐
│編號│　　外　　　觀    │扣案數│送驗數│驗餘數│　　檢驗結果      │
├──┼─────────┼───┼───┼───┼─────────┤
│　一│土黃色圓形錠，一面│  25顆│　25顆│　24顆│檢出MDMA成份　    │
│    │有69字樣          │      │      │      │                  │
├──┼─────────┼───┼───┼───┼─────────┤
│  二│土黃色圓形錠，一面│   2顆│   2顆│   1顆│檢出MDMA成份      │
│    │有貓熊圖樣        │      │      │      │                  │
├──┼─────────┼───┼───┼───┼─────────┤
│  三│綠色圓形錠，一面有│ 574顆│  10顆│ 573顆│檢出MDMA成份      │
│    │刻痕，另一面有蝴蝶│      │      │      │                  │
│    │圖樣              │      │      │      │                  │
├──┼─────────┼───┼───┼───┼─────────┤
│  四│紫紅色圓形錠，一面│  32顆│  32顆│  31顆│檢出MDMA成份      │
│    │有刻痕，另一面有Ｓ│      │      │      │                  │
│    │ＰＡ字樣          │      │      │      │                  │
├──┼─────────┼───┼───┼───┼─────────┤
│  五│藍色圓形錠，一面有│   7顆│   7顆│   6顆│檢出MDMA成份      │
│    │刻痕，另一面有微笑│      │      │      │                  │
│    │圖樣              │      │      │      │                  │
├──┼─────────┼───┼───┼───┼─────────┤
│  六│藍色圓形錠，一面有│   1顆│   1顆│   0顆│檢出Diphenhydramin│
│    │刻痕，另一面模糊無│      │      │      │e 及Caffeine成份，│
│    │法辨識            │      │      │      │非屬毒品          │
├──┴─────────┴──┬┴───┴───┴─────────┤
│              驗餘MDMA總數　　│　六百三十五顆　　　　              │
└───────────────┴──────────────────┘
附表二：
┌──┬────┬─────────────────┬─────────┐
│編號│物品名稱│      　扣案數量及重量 　　 　　  │    附　　註　    │
├──┼────┼─────────────────┼─────────┤
│　一│愷他命　│（一）透明小塑膠瓶十五瓶，內裝白色│（一）及（二）共三│
│    │        │      粉未，含瓶共毛重二八．五八四│十瓶之驗餘總毛重為│
│    │        │      公克                        │五九．四五二公克  │
│    │        ├─────────────────┤                  │
│    │        │（二）透明小塑膠瓶十五瓶，內裝白色│                  │
│    │        │      粉未，含瓶共毛重三０．九六０│                  │
│    │        │      公克                        │                  │
│    │        ├─────────────────┼─────────┤
│    │        │（三）透明小塑膠瓶二十瓶，內裝白色│（三）及（四）共二│
│    │        │      粉未，含瓶共毛重四０．二六七│十七瓶之驗餘總毛重│
│    │        │      公克                        │為五三．七六三公克│
│    │        ├─────────────────┤                  │
│    │        │（四）透明小塑膠瓶七瓶，內裝米黃色│                  │
│    │        │      粉末，含瓶共毛重一三．五八六│                  │
│    │        │      公克                        │                  │
│    │        ├─────────────────┼─────────┤
│    │        │（五）塑膠袋內裝白色粉末，含塑膠袋│驗餘毛重為一．六八│
│    │        │      毛重一．七二一公克          │八六公克          │
│    │        ├─────────────────┼─────────┤
│    │        │                                  │右列各項驗餘毛重合│
│    │        │                                  │計共一百十四．九０│
│    │        │                                  │一公克            │
├──┼────┼─────────────────┼─────────┤
│二　│NOKIA 手│壹支                              │搭配之門號為０九一│
│    │機      │                                  │0000000號  │
├──┼────┼─────────────────┼─────────┤
│三　│塑膠盒  │壹個                              │原用於盛裝扣案之MD│
│    │        │                                  │MA（見偵卷第十七頁│
│    │        │                                  │下方照片）        │
├──┼────┼─────────────────┼─────────┤
│四　│透明塑膠│柒個                              │原用於包裝扣案之MD│
│    │夾鏈袋　│　　　　　　　　　　　　　　　　　│MA（見偵卷第十六頁│
│    │        │                                  │下方及第十七頁上方│
│    │        │                                  │照片）            │
├──┼────┼─────────────────┼─────────┤
│五　│黑色背包│壹只                              │原用於藏置扣案之毒│
│    │        │                                  │品（見偵卷第十五頁│
│　　│　　　　│　　　　　　　　　　　　　　　　　│照片）            │
└──┴────┴─────────────────┴─────────┘
